# 自产产品发给职工的会计处理

提问人：中中外外 时间：2018-05-16 17:42:29
各位大侠：请教一下，将自产产品发给职工作为集体福利，按照国家税务总局公告 2016 年第 80 号：二、企业移送资产所得税处理问题 　　企业发生《国家税务总局关于企业处置资产所得税处理问题的通知》（国税函[2008]828号）第二条规定情形的，除另有规定外,应按照被移送资产的公允价值确定销售收入。 企业向职工提供非货币性福利的，应当按照公允价值计量。如企业以自产的产品作为非货币性福利提供给职工的，应当按照该产品的公允价值和相关税费确定职工薪酬金额，并计人当期损益或相关资产成本。相关收人的确认、销售成本的结转以及相关税费的处理，与企业正常商品销售的会计处理相同。 是不是会计处理可以这样会计处理：
（ 1 ）发放职工福利时确认成本费用 借：管理费用、制造费用等等-职工福利费 贷：应付职工薪酬-非货币性福利 （ 2 ）确认收入借：应付职工薪酬-非货币性福利 贷：主营业务收入 应交税费-应交增值税（销项税额） （ 3 ）确认成本 借：主营业务成本 贷：库存商品 这样帐务处理，上缴增值税后，除了对职工福利费的限额外，与企业所得税好像影响不大，不知道这样帐务处理对不对？

回答人：chenyiwei
你的会计处理基本合理，计入“管理费用、制造费用等等-职工福利费”的金额为非货币性资产的公允价值。

提问人：中中外外 时间：2018-05-19 14:21:37
哪位大侠能够提供一下有关部门明确的规定

回答人：chenyiwei
看一下职工薪酬准则（ 2014 年版）应用指南。